

# JENNY COVARRUBIAS

Gestora del talento humano



## EXPERIENCIA LABORAL

#### JEFE DE RRHH-DO

#### INDUSTRIA REAL

Oct 2017 - Actual

Administración de los procesos de RRHH y DO de la empresa (MFA-metal mecánica de 300 colaboradores), tales como:

Seguridad e Higiene: cumplimiento a SPTS, PC, SEMADET Y

**R&S**: Perfiles operativos, especializados y altos mandos. Capacitación: On boarding para administrativos y

Certificación al puesto para operativos. DNC y PAC. Capacitación directa para altos mandos y supervisors.

Relaciones laborales: Disciplina y desvinculaciones. Desarrollo: Evaluación de desempeño (360° y Nine box).

Compensaciones: Valuación de puestos .

Cultura: Eventos mensuales de integración y recreación. Calidad: Creación de la documentación ISO aplicable para el

Prenómina: semanal para todo el personal.

# SESPECIALISTA CAPACITACIÓN Y DO

#### GRUPO CONSTRULITA

Responsable de las actividades de Capacitación y Desarrollo para el personal administrativo, operativo y de ventas de dos plantas (Gdl y Qro.), tales como:

Oct 2015 - Oct 2017

Actualización de Descriptivos de Puesto.

Gesstión del sistema de competencias organizacionales. Inducción empresarial.

Certificación al puesto (administrativo y operativo). DNC y PAC Anual.

Capacitación directa a personal administrativo y altos mandos (Soft Skills)

Cumplimiento a normativa STPS.

Adminsitración de plataforma de capacitación virtual

Creación de objetos de aprendizaje.

Evaluación de desempeño (360° Nine -Box).

Revisión de estructura organizacional.

Colaboración al cumplimiento de certificaciones RSE y MEM's Administración del Sistema de Sucesión (High Potential y puestos claves)

Análisis de organigrama y estructura general.



044 33 3815 3197



🖂 psic.jennycovarrubias @gmail.com



Opochtli #4952, Col. Nva. España. Guadalajara, Jal.



## PERFIL

Psicóloga egresada de la U de G con especialidad en Psicología Educativa, Laboral y Clinica.

Pasante de la maestría en Administració de Negocios con especialidad en RRHH y certificada en Gestión del Talento Humano en las Organizaciones.

Docente a nivel licenciatura, certificada ante STPS como Capacitador Externo, capacitadora independiente instituciones públicas y privadas.

Experta en procesos de RRHH tales como el Desarrollo Organizacional y la Capacitación y Entrenamiento.



#### HERRAMIENTAS

SAP

LMS (Saba, Moodle)

Diseño de Objetos de aprendizaje



HABILIDADES

IDIOMA INGLÉS

IDIOMA ITALIANO

PREZI

SIRCE (STPS)

# ANALISTA DE

#### LABORATORIOS PISA

CAPACITACIÓN Responsable de las actividades de Capacitación y Desarrollo de 3 ubicaciones: Pymsa, PiSA Tlajomulco y Almacenes DIMESA, tales

Sep 2014 - Sep 2015 como:

Inducción al personal operativo y administrativo.

Sistema de certificación al puesto.

Gestión de sucesión para puestos operativos claves.

Entrenamiento de operaciones críticas (ayudas visuales)

Control documental para cumplimiento a normativas.

Atención a auditorías nacionales (ISO, STPS) e internacionales (COFEPRIS).

Cumplimientos a certificación SHINGO.

Capacitación en materia de Seguridad Industrial para todo el personal.

Actualización de Descripciones de puestos. Análisis de estructura del organigrama.

# DE DO

## ESPECIAISTA GRUPO URREA **HERRAMIENTAS**

Sep 2012 - Feb 2014

Responsable de las actividades de Capacitación y Desarrollo, así como del cumplimiento de normativas como RSE, GPTW, MEM's entre otras, para el personal administrativo, operativo y la fuerza de ventas a nivel nacional y latinoamérica, tales como:

Inucción a la compañía.

DNC y PAC Anual.

Capacitación directa al personal: Soft Skills (p.e. inteligencia emocional, manejo del estrés, comunicación efectiva, asertividad).

Team buildings para fuerza de ventas nacional e internacional. Administración de Universidad virtual Urrea.

Gestión con Instituto GPTW, adminsitración del proceso de evaluación anual y documentación de Culture Audit. Documentación para el cumplimiento de ESR.

Administración y Ejecución de eventos recreativos. Dirección de juntas de resultados para todo el personal simultáneamente (1200 colaboradores). Comunicación interna.



# **ESTUDIOS**

PASANTE

TEC MILENIO

MBA - RRHH

LICENCIADO

U de G / CUCS

Psicología con especialidad en psicología: Educativa, Laboral y Clinica

DIPLOMA

TEC MILENIO

Gestión del Talento Humano en las Organizaciones



- Certificada **SPTS** ante como **CAPACITADOR EXTERNO**
- 4 años de trayectoria como DOCENTE a nivel Licenciatura, en materias de las áreas de:
  - Psicología
  - Pedagodía
  - Filosofia
  - Administración
  - Estrategias de aprendizaje
  - Comunicación
- Consultor independiente para empresas en materia de Desarrollo Organizacional
- Capacitador independiente para instituciones públicas y privadas.
- Organización de eventos organizacionales hasta para 1200 colaboradores.
- Con disponibilidad para viajar.



- Práctica intensiva de baile de salón.
- Gusto por la familia.
- Gusto por el cine y los idiomas